【裁判字號】    99,交抗,1190
【裁判日期】    990521
【裁判案由】    違反道路交通管理處罰條例
【裁判全文】
臺灣高等法院交通事件裁定            99年度交抗字第1190號
抗  告  人
即受處分人  甲○○
上列抗告人，因違反道路交通管理處罰條例案件，不服臺灣板橋
地方法院，中華民國99年4月15日裁定（99年度交聲字第738號、
、739號），提起抗告，本院裁定如下：
    主  文
抗告駁回。
    理  由
一、本件原裁定以：
(一)抗告人即異議人駕駛車號4539--EB號自用小客車，99年1月9
    日，在限速80公里省道超速行駛，經臺北縣政府警察局蘆洲
    分局員警以雷達測速儀測得其時速149 公里，並製發北縣警
    交大字第CX0000000、CO0000000號舉發違反道路交通管理事
    件通知單予以舉發等情，業經證人即舉發臺北縣政府警察局
    蘆洲分局交通分隊員警陳彥宏到庭證述明確（原審卷22、23
    頁），又有測速採證照片、舉發違反道路交通管理事件通知
    單各2紙、現場及附近照片4張在卷可證（原審卷7至9、26至
    28頁），異議人於前揭時地，確有超出最高限速69公里違規
    事實，洵堪認定。
(二)異議人雖否認上開高速超速行駛情節，惟本件所使用之雷達
    測速儀，係GATS OMETER廠牌，型號：(一)主機RS-GS11(二)天線
    TYPE 24，器號：(一)主機0152(二)天線3107者，且於98年01月5
    日送經濟部標準檢驗局檢驗合格（檢定合格單號碼MOGA0000
    000A，MOGA00 00000B），有效期限至99年1月31日等情，有
    經濟部標準檢驗局98年1月6日雷達測速儀檢定合格證書在卷
    足憑（原審卷25頁）。是於測得異議人超速行駛日，該雷達
    測速儀器尚在檢驗合格期限內，復無證據顯示該儀器有故障
    或失準之情事，堪認該雷達測速儀之準確度應無疑問，是以
    異議人空言辯稱其當時車速僅110公里左右，顯非屬實。
(三)按對於行車速度超過規定之最高速限違規行為，採用固定或
    非固定式科學儀器取得證據資料證明者，於快速道路須至少
    於300公尺，明顯標示之，道路交通管理處罰條例第7條之2
    第3 項固定有明文。證人陳彥宏到庭證稱：當晚我和同事一
    起執行防飆勤務，而在臺64線往蘆洲6.5 公里處擺設超速照
    相儀器，放置後只要經過車輛有超速情形，機器就會自動拍
    照；且我們執勤時，至少會有一人以上站在該機器旁；另外
    在本件違規地點前方，也有兩處相關警告標誌，分別是在前
    方500公尺（臺64線往蘆洲5.9 公里）及600公尺（臺64線往
    蘆洲6 公里）處等語明確（原審卷22、23頁），核與其庭呈
    照片5紙所顯示「在臺64線往蘆洲5.9公里處，設有『常有測
    速照相』長方形告示牌、在臺64線往蘆洲6公里處，則有『
    限速80公里』圓牌及『常有測速照相請減速慢行」長方形告
    示牌各一面』」之內容相符。足見本件舉發路段，確已依規
    定於法定距離設置明顯標示提醒駕駛人，則一般人於正常情
    形下，當可清楚辨識該速限及警告標誌存在，故異議人自應
    遵循標誌速限行駛。綜上所述，異議人既有前揭違規行為，
    原處分機關依道路交通管理處罰條例第43條第1項第2款、第
    4項、第24條第1項第3款、第63條第1項第3 款，分別裁處異
    議人罰鍰8,000元，吊扣汽車牌照3個月，施以道路交通安全
    講習，並記違規點數3 點，自屬有據；因而駁回本件異議，
    核無不合。
二、按行車速度，依標誌或標線之規定，道路交通安全規則第93
    條規定甚明。復按汽車駕駛人，行車速度，超過規定之最高
    時速60公里以上者，處新臺幣（下同）6000元以上24,000元
    以下罰鍰，並當場禁止其駕駛，及吊扣該汽車牌照3 個月，
    道路交通管理處罰條例第43條第1項第2 款、第4項前段分別
    定有明文；又汽車駕駛人違反上開條項規定者，應接受道路
    交通安全講習，並記違規點數3點，同法第24條第1項第3 款
    、第63條第1項第3款亦有規定。
三、抗告意旨略以：抗告人於99年1月9日03時14分許，駕駛車號
    4539-EB號自用車，行經臺64線往蘆洲6.5公里，當時車速約
    為每小時100至110公里，且行經測速儀時，尚急踩剎車減速
    ，應無超速情形；況異議人嗣在經濟部標準局網站查詢才知
    雷達測速儀於99年1月1日以後始具有晃動干擾功能，抗告人
    每天經過中和--桃園路段，且車輛已老舊，不可能如此高速
    行駛云云。惟查，抗告人於上開時地，駕駛上開車輛有上開
    超速行駛情事，有上開舉發違反道路交通管理事件通知單可
    證，並經證人即臺北縣政府警察局蘆洲分局交通分隊員警陳
    彥宏到庭證述明確，並有測速採證照片、舉發違反道路交通
    管理事件通知單、現場及附近照片在卷可證，事證已極明確
    。原審復說明本件所使用雷達測速儀，係GATSOMETER廠牌，
    型號：(一)主機RS-GS11(二)天線TYPE24 ，器號：(一)主機0152(二)
    天線3107者，且於98年1月5日送經濟部標準檢驗局檢驗合格
    （檢定合格單號碼MOGA0000000A，MOGA0000000B），有效期
    限至99年1月31日等情，此有經濟部標準檢驗局98年01月6日
    雷達測速儀檢定合格證書足憑。乃認定於測得異議人超速行
    駛日，該雷達測速儀器尚在檢驗合格期限內，復無證據顯示
    該儀器有故障或失準之情事，堪認該雷達測速儀準確度應無
    疑問，自屬有據。再說明，員警取締過程與現場狀況相符，
    遂認定「本件舉發路段，確已依規定於法定距離設置明顯標
    示提醒駕駛人，則一般人於正常情形下，當可清楚辨識該速
    限及警告標誌存在」，因而綜合上情，駁回本件異議，核無
    不合，抗告人抗告意旨，徒憑己意，未提出客觀事證，任意
    指摘原審採證不當，核非可取，本件抗告核為無理由，應予
    駁回。
四、據上論結，應依道路交通案件處理辦法第26條，刑事訴訟法
    第412條，裁定如主文。
中    華    民    國    99    年    5     月    21    日
                  刑事第二十一庭審判長法  官  蔡聰明
                                      法  官  楊力進
                                      法  官  趙文卿
以上正本證明與原本無異。
不得再抗告。
                                      書記官  陳建邦
中    華    民    國    99    年    5     月    21    日

司法院資訊處製作；財團法人民間司法改革基金會備份。
